# chenyiwei 老师 2020 年的解答汇总（ chm 格式可以搜索）

提问人：liuyuanbei 时间：2021-03-20 08:32:00
好像文件有问题，里面内容打不开。

回答人：chenyiwei
打开文档时，Windows若出现对话框，将其中的“每次打开该文件时提问”中的勾去掉即可。

提问人：数豆子 时间：2021-03-20 09:12:44
一片空白？

回答人：chenyiwei
打开文档时，Windows若出现对话框，将其中的“每次打开该文件时提问”中的勾去掉即可。